sl-SI: Vrste kavnih zrn: Arabica; Mešanica; Excelsa; Liberica; Robusta; Drugo
da: Kaffebønneart: Arabica; Blanding; Excelsa; Liberica; Robusta; Andet
cs: Druhy kávových zrn: Arabika; Směs; Excelsa; Liberica; Robusta; Jiný
bg-BG: Вид кафеено зърно: Арабика; Бленд; Екселса; Либерика; Робуста; Други
ko: 커피콩 품종: 아라비카; 블렌드; 엑셀사; 리베리카; 로부스타; 기타
hr-HR: Vrste zrna kave: Arabica; Mješavina; Excelsa; Liberica; Robusta; Ostalo
ja: コーヒー豆の種類: アラビカ; ブレンド; エクセルサ; リベリカ; ロブスタ; その他
hu: Kávébabfajták: Arabica; Keverék (Blend); Excelsa; Liberica; Robusta; Egyéb
zh-CN: 咖啡豆品种: 阿拉比卡; 拼配; 埃克塞尔萨; 利比里卡; 罗布斯塔; 其他
pl: Gatunek ziaren kawy: Arabika; Mieszanka; Excelsa; Liberika; Robusta; Inny
zh-TW: 咖啡豆品種: 阿拉比卡; 配方豆; 艾克塞羅沙; 賴比瑞卡; 羅布斯塔; 其他
sv: Kaffebönsorter: Arabica; Blandning; Excelsa; Liberica; Robusta; Övrigt
tr: Kahve çekirdeği türleri: Arabica; Harman; Excelsa; Liberica; Robusta; Diğer
th: สายพันธุ์เมล็ดกาแฟ: อาราบิก้า; เบลนด์; เอ็กเซลซ่า; ไลเบอริก้า; โรบัสต้า; อื่นๆ
nl: Koffieboon soort: Arabica; Melange; Excelsa; Liberica; Robusta; Overig
de: Kaffeebohnensorte: Arabica; Blend; Excelsa; Liberica; Robusta; Andere
ro-RO: Specii de boabe de cafea: Arabica; Amestec; Excelsa; Liberica; Robusta; Altele
fi: Kahvipapulajit: Arabica; Sekoitus; Excelsa; Liberica; Robusta; Muu
it: Specie di chicchi di caffè: Arabica; Miscela; Excelsa; Liberica; Robusta; Altro
pt-BR: Espécie dos grãos de café: Arábica; Blend; Excelsa; Libérica; Robusta; Outras
vi: Loại hạt cà phê: Arabica; Pha trộn; Excelsa; Liberica; Robusta; Khác
el: Είδη κόκκων καφέ: Arabica; Χαρμάνι; Excelsa; Liberica; Robusta; Άλλο
ru: Вид кофейных зерен: Арабика; Бленд (смесь); Эксцельса; Либерика; Робуста; Другое
en: Coffee bean species: Arabica; Blend; Excelsa; Liberica; Robusta; Other
es: Especie de grano de café: Arábica; Mezcla; Excelsa; Libérica; Robusta; Otro
pt-PT: Espécies de grãos de café: Arábica; Mistura; Excelsa; Libérica; Robusta; Outra
fr: Espèces de grains de café: Arabica; Mélange; Excelsa; Liberica; Robusta; Autre
nb: Kaffebønnearter: Arabica; Blanding; Excelsa; Liberica; Robusta; Annet
lt-LT: Kavos pupelių rūšys: Arabika; Mišinys; Ekselsa; Liberika; Robusta; Kita
sk-SK: Druhy kávových zŕn: Arabica; Zmes; Excelsa; Liberica; Robusta; Iné